【裁判字號】    98,審訴,457
【裁判日期】    980323
【裁判案由】    偽證
【裁判全文】
臺灣高雄地方法院刑事判決             98年度審訴字第457號
公  訴  人  臺灣高雄地方法院檢察署檢察官
被      告  乙○○
                    （現另案於臺灣高雄監獄執行中）
            甲○○
                    （現另案於臺灣高雄第二監獄執行中）
上列被告因偽證案件，經檢察官提起公訴（97年度偵字第33737
號），嗣因被告就被訴事實為有罪之陳述，本院依簡式審判程序
審理，判決如下：
    主  文
乙○○、甲○○犯偽證罪，均累犯，各處有期徒刑捌月。
    事  實
一、乙○○前因違反著作權法案件，經本院以89年度訴字第1859
    號判處有期徒刑1 年2 月確定，於民國93年11月15日執行完
    畢；甲○○前因搶奪、竊盜、施用毒品等案件，經本院以95
    年度訴字第4581號、96年度訴字第261 號分別判處有期徒刑
    7 月、7 月、3 月、7 月確定，嗣經本院以96年度聲減字第
    4160號裁定減刑及定應執行有期徒刑11月確定，於96年10月
    15日縮刑期滿執行完畢。
二、乙○○明知其自96年9 月間起至同年12月間止，曾向林善華
    購買第一級毒品海洛因；甲○○明知其自96年12月間起至97
    年1 月間止，亦曾向林善華購買第一級毒品海洛因等情，嗣
    林善華因涉有販賣第一級毒品海洛因予乙○○、甲○○等販
    毒案件，經本院以97年度訴字第1224號審理中，於該案97年
    10月28日上午之審判期日，乙○○、甲○○經本院以證人身
    分傳喚到庭，經告以拒絕證言權後，兩人為解免林善華刑責
    ，竟分別基於偽證之犯意，於供前具結後，乙○○就林善華
    是否有於96年9 月至12月間販賣第一級毒品海洛因毒品予乙
    ○○之案情重要關係事項，虛偽陳述：「（問：是否有向被
    告林善華買毒品）沒有」、「（提示97年2 月1 日警詢筆錄
    ，警察提示電話紀錄給你看，你說都有購買毒品且完成交易
    ，上開毒品是否跟被告購買的?） 我確定沒有跟被告買毒品
    。」云云，足以影響刑事案件審判之正確性；甲○○就林善
    華是否有於96年12月至97年1 月間販賣第一級毒品海洛因予
    甲○○之案情重要關係事項，虛偽陳述：「（問：你究竟有
    無向被告買或拿海洛因吸食）沒有」、「（警訊的通聯紀錄
    ）這是我要跟他聯絡借錢的事情，不是要購買毒品」云云，
    足以影響刑事案件審判之正確性。
三、案經臺灣高雄地方法院檢察署檢察官自動簽分偵查起訴。
    理  由
一、本件被告乙○○、甲○○所犯之罪，為死刑、無期徒刑、最
    輕本刑為3 年以上有期徒刑以外之罪，其於準備程序進行中
    ，就被訴事實為有罪之陳述，經本院告知簡式審判程序之旨
    ，並聽取檢察官及被告之意見後，裁定進行簡式審判程序。
二、上開犯罪事實，業經被告乙○○、甲○○於本院審理中坦承
    不諱，核與證人即販毒被告林善華於該案審理中之供述、被
    告2 人於97年10月28日於另案以證人身分之證述（本院97年
    度審訴字第2523號卷第32頁、本院97年度訴字第1224號卷第
    32～40、72頁）、被告乙○○於該案97年2 月1 日以證人身
    分之警詢、偵查供述、被告甲○○於該案97年2 月4 日以證
    人身分之警詢、偵查供述相符（另案97年度偵字第2942號卷
    第48～59、63～73頁），並有被告乙○○、甲○○於97年10
    月28日以證人身分作證之結文各1 紙（本院97年度訴字第
    1224號卷第41～42頁）、被告乙○○所持門號0000000000號
    行動電話與林善華所持用門號0000000000號行動電話如附表
    編號1 所示時間監聽譯文、被告甲○○所持門號0000000000
    號之行動電話與林善華所持用之門號0000000000號行動電話
    如附表編號2 所示時間之監聽譯文在卷可查（本院卷第50～
    73頁），足認被告乙○○、甲○○之自白與事實相符，足堪
    採信。從而，本件事證明確，被告二人犯行，應堪認定，應
    依法論科。
三、按刑法上之偽證罪，不以結果之發生為要件，一有偽證行為
    ，無論當事人是否因而受有利或不利之判決，均不影響其犯
    罪之成立。而該罪所謂於案情有重要關係之事項，則指該事
    項之有無，足以影響於裁判之結果者而言（最高法院71年台
    上字第8127號判例意旨參照）。查被告乙○○、甲○○就上
    開有無向林善華購買第一級毒品海洛因等之親身經歷之陳述
    ，係屬與該案情有重要關係之事項，則被告乙○○、甲○○
    於法院前案審理中，以證人身分到庭，於供前具結作證後，
    就上開與案情有重要關係之事項，分別為虛偽陳述，致使本
    院該案承審法官之審判有陷於錯誤之危險，是無論林善華是
    否因而受有利或不利之判決，仍不影響渠等偽證罪之成立。
    是核被告乙○○、甲○○所為，均係犯刑法第168 條之偽證
    罪。被告乙○○前因違反著作權法案件，經本院以89年度訴
    字第1859號判處有期徒刑1 年2 月確定，於93年11月15日執
    行完畢；另甲○○前因搶奪、竊盜、施用毒品等案件，經本
    院以95年度訴字第4581號、96年度訴字第261 號分別判處有
    期徒刑7 月、7 月、3 月、7 月確定，嗣經本院以96年度聲
    減字第4160號裁定減刑及定應執行有期徒刑11月確定，於96
    年10月15日縮刑期滿執行完畢，有臺灣高等法院被告前案紀
    錄表1 份在卷可按，其等於受徒刑之執行完畢後，5 年以內
    故意再犯本件有期徒刑以上之罪，均為累犯，各應依刑法第
    47條第1 項之規定，加重其刑。
四、又另案被告林善華前因販毒案件經本院以97年訴字第1224號
    判處應執行有期徒刑25年，經林善華97年12月17日收受判決
    後提起上訴，復於98年2 月6 日撤回上訴，因而已於97年12
    月27日確定，有該聲請撤回上訴狀及臺灣高雄監獄收受戳章
    在卷可查，而被告乙○○、甲○○迄於98年2 月19日本院準
    備程序時始自白犯罪，有準備程序筆錄在卷可查，是被告乙
    ○○、甲○○未於所虛偽陳述之上開案件裁判確定前自白犯
    罪，自無從依同條規定減輕或免除其刑，附此敘明。
五、爰審酌被告乙○○、甲○○之行為足以影響承審法官對事實
    認定之正確性，而妨害國家司法權之行使，且於該案審理中
    被告乙○○尚證稱係因心理覺得檢察官施以壓力才隨便說說
    等語，被告甲○○則證稱於警詢及偵查中均一直毒癮發作等
    語，有該案97年10月28日審理筆錄在卷可查，被告2 人以詆
    毀辦案司法人員之方式虛偽陳述，不僅耗費司法資源，更可
    能使犯罪者逍遙法外，損害國民對司法之公正形象，惟渠等
    於本院審理中已知坦承犯行，均表示因與另案被告林善華一
    同開庭而不敢供出實情等一切情狀，分別量處如主文所示之
    刑，以示懲儆。
據上論斷，應依刑事訴訟法第273 之1 第1 項、第299 條第1 項
前段，刑法第168 條、第47條第1 項，判決如主文。
本案經檢察官丙○○到庭執行職務。
中    華    民    國    98    年    3     月    23    日
                  刑事第十庭    法  官  梁淑美
以上正本證明與原本無異。
如不服本判決應於收受本判決後10日內向本院提出上訴書狀，並
應敘述具體理由，如未敘述上訴理由者，應於上訴期間屆滿後20
日內補提理由書狀於本院（均須按他造當事人之人數附繕本）「
切勿逕送上級法院」。
中    華    民    國    98    年    3     月    23    日
                                書記官  林豐富
附錄本案論罪科刑法條：
中華民國刑法第168 條（偽證罪）
於執行審判職務之公署審判時或於檢察官偵查時，證人、鑑定人
、通譯於案情有重要關係之事項，供前或供後具結，而為虛偽陳
述者，處7 年以下有期徒刑。
附表
┌──┬───────┬─────────────┐
│編號│通話電話號碼  │通話時間                  │
│    │              │                          │
├──┼───────┼─────────────┤
│    │乙○○所持門號│於96年12月5 日上午11時24分│
│ 1  │0000000000號與│14秒                      │
│    │林善華所持用門├─────────────┤
│    │號0000000000號│96年12月5 日上午11時25分13│
│    │              │秒                        │
├──┼───────┼─────────────┤
│ 2  │甲○○所持門號│96年12月31日下午6 時2 分53│
│    │0000000000號與│秒、                      │
│    │林善華所持用之│96年12月31日下午6 時30分44│
│    │門號0000000000│秒、                      │
│    │號            │96年12月31日下午6 時42分17│
│    │              │秒至6 時42分42秒          │
│    │              ├─────────────┤
│    │              │96年1月8 日下午7 時1 分3秒│
│    │              │至7 時2 分32秒、          │
│    │              │97年1月8 日下午7 時8 分17 │
│    │              │秒至7 時9 分10秒          │
│    │              ├─────────────┤
│    │              │97年1 月10日下午7 時48分20│
│    │              │秒至7 時50分3 秒、        │
│    │              │97 年1 月10日下午8 時32分3│
│    │              │秒至8 時32分18秒、        │
│    │              │97年1 月10日下午9 時12分20│
│    │              │秒                        │
└──┴───────┴─────────────┘


司法院資訊處製作；財團法人民間司法改革基金會備份。
